臺灣新竹地方法院刑事宣示判決筆錄　　100年度審訴字第334號
公　訴　人　臺灣新竹地方法院檢察署檢察官
被　　　告　徐嘉隆
指定辯護人　本院公設辯護人林建和
上列被告因違反毒品危害防制條例案件，檢察官提起公訴（100
年度毒偵字第368 號、第592 號）後，聲請改依協商程序而為判
決，本院於中華民國100 年6 月24日下午4 時，在本院刑事第十
一法庭宣示判決，出席職員如下：
　　　　　　　　審判長法　官　劉兆菊
　　　　　　　　　　　書記官　林兆嘉
　　　　　　　　　　　通　譯　邱立杰
法官起立朗讀判決主文、犯罪事實要旨、處罰條文，及告以上訴
限制、期間並提出上訴狀之法院，且諭知記載其內容：
一、主  文：
    徐嘉隆施用第一級毒品，累犯，處有期徒刑柒月。又施用第
    二級毒品，累犯，處有期徒刑肆月。應執行有期徒刑玖月。
二、犯罪事實要旨：
（一）徐嘉隆前於民國90年間，因施用第二級毒品案件，經本院
      於90年11月16日以90年度毒聲字第1693號裁定送觀察、勒
      戒後，認無繼續施用毒品之傾向，於91年1 月18日執行完
      畢釋放出所，經臺灣新竹地方法院檢察署檢察官於 91年1
      月23日以90年度毒偵字第1134號為不起訴處分確定；於92
      年間，因施用第二級毒品案件，經本院於92年2 月13日以
      92年度毒聲字第99號裁定送觀察、勒戒後，認有繼續施用
      毒品傾向，再經本院於92年3 月25日以92年度毒聲字第27
      8 號裁定令入戒治處所施以強制戒治1 年，迄至93年1 月
      9日因法律修正報結（視為未執行完畢）；刑責部分，(1)
      經本院於92年5 月30日以92年度易字第281 號判決判處有
      期徒刑6月。(2)復於91年間，因加重竊盜案件，經本院於
      91年8 月30日以91年度竹北簡字第183 號判決判處拘役40
      日，再經本院於92年7 月18日以91年度簡上字第121 號判
      決撤銷改判處有期徒刑1年6月；(3)又於92年間，因妨害
      性自主案件，經本院於93年4 月19日以92年度訴字第458
      號判決判處有期徒刑2 年6 月，嗣因中華民國九十六年罪
      犯減刑條例施行，就 (1)(2)案件部分，經本院於96年7月
      16日以96年度聲減字第324號裁定分別減為有期徒刑3月、
      9月，並與不得減刑之 (3)案件定應執行刑為有期徒刑3年
      6月確定，於96年7月16 日徒刑執行完畢。(4)另於96年間
      ，因竊盜案件，經本院於96年12月31日以96年度竹簡字第
      1441號判決判處有期徒刑4 月；(5)又於96 年間，因竊盜
      案件，經本院於97年1月18 日以97年度易字第65號判決分
      別判處有期徒刑6月、11月；(6)又於97年間，因施用第二
      級毒品案件，經本院於97年2月29日以97年度易字第111號
      判決判處有期徒刑5月；(7)又於97年間，因施用第二級毒
      品案件，經本院於97年8月5日以97年度竹北簡字第34 5號
      判決判處有期徒刑6月；上揭 (4)(5)(6)(7)經本院於97年
      11月24日以97年度聲字第1359號裁定定應執行刑有期徒刑
      2年4月確定，甫於99年4月2日縮短刑期假釋出所，所餘期
      間交付保護管束，嗣經撤銷假釋尚未執行完畢。
（二）徐嘉隆(1) 前曾於91年8 月間因竊盜案件，經本院於92年
      7 月18日以91年度簡上字第121 號判處有期徒刑1 年6 月
      ，於92年8 月18日確定；(2) 又於91年11月間因違反毒品
      危害防制條例案件，經本院於92年5 月30日以92年度易字
      第281 號判處有期徒刑6 月，於92年6 月30日確定；(3)
      再於92年間因妨害性自主案件，經本院於93年4 月19日以
      92年度訴字第458 號判處有期徒刑2 年6 月，於93年6 月
      23日確定。上開案件經本院於96年7 月16日以96年度聲減
      字第324 號裁定就上揭(1) 及(2) 案件各減為有期徒刑9
      月及3 月，並與不應減刑之前揭(3) 案件應執行有期徒刑
      3 年6 月確定，於96年7 月16日縮刑期滿執行完畢。
（三）詎徐嘉隆仍未戒除毒癮，於前開觀察、勒戒執行完畢釋放
      出所後5 年內，基於施用第一級毒品海洛因之犯意，於10
      0 年1 月3 日晚上某時許，在新竹縣芎林鄉下山村10鄰五
      座屋38號住處，以將第一級毒品海洛因摻入香煙內燃燒後
      吸食煙霧之方式，非法施用第一級毒品海洛因1 次；復基
      於施用第二級毒品甲基安非他命之犯意，於上開時地，以
      將第二級毒品甲基安非他命置入吸食器內（未扣案）燒烤
      後吸取煙霧之方式，非法施用第二級毒品甲基安非他命1
      次。嗣於同年1 月5 日上午7 時許，在新竹縣竹北市游泳
      池附近，因另涉竊盜案件為警查獲並發覺其為毒品調驗人
      口，經採集其尿液送驗，結果呈現嗎啡、安非他命及甲基
      安非他命之類陽性反應，始查悉上情。
（四）案經新竹縣政府警察局竹北分局報告及法務部矯正署新竹
      看守所函送臺灣新竹地方法院檢察署檢察官偵查起訴後，
      經檢察官聲請認罪協商判決，由本院合議庭裁定由受命法
      官獨任改依協商程序而為判決。
三、處罰條文：
    毒品危害防制條例第10條第1 項、第2 項，刑法第11條前段
    、第47條第1項、第51條第5 款。
四、協商判決除有刑事訴訟法第455 條之4 第1 項第1 款於本訊
    問程序終結前，被告撤銷協商合意或檢察官撤回協商聲請者
    ；第2 款被告協商之意思非出於自由意志者；第4 款被告所
    犯之罪非第455 條之2 第1 項所定得以協商判決者；第6 款
    被告有其他較重之裁判上一罪之犯罪事實者；第7 款法院認
    應諭知免刑或免訴、不受理者情形之一，及違反同條第2 項
    「法院應於協商合意範圍內為判決；法院為協商判決所科之
    刑，以宣告緩刑或2 年以下有期徒刑、拘役或罰金為限」之
    規定者外，檢察官與被告均不得上訴。
五、如有前項得上訴之情形，得自收受宣示判決筆錄送達之日起
    10日內，向本院提出上訴書狀，上訴於第二審法院。
本案經檢察官洪期榮到庭執行職務。
中    華    民    國    100    年     6    月    24   日
                  刑事第九庭    書  記  官  林兆嘉
                                審判長法官  劉兆菊
以上筆錄正本係照原本作成。
中    華    民    國    100    年     6    月    24   日
                                書  記  官  許榮成
附錄本案論罪科刑法條：
毒品危害防制條例第10條
施用第一級毒品者，處6月以上5年以下有期徒刑。
施用第二級毒品者，處3年以下有期徒刑。